---
title: "Basics in R"
author: "Arie Twigt"
date: "2023-11-06"
output: html_document
---

# Variabelen toewijzen in R

## Individuele variabelen

Een variabele toewijzen aan R.

Toewijzen aan de hand van `=`

```{r}
# wijs 10 toe aan a
a = 10
a
```

```{r}
# wijs 50 toe aan b
b <- 50
```

```{r}
b
```

## Variabelen met meerder waarden

Wijs een variabele toe met meerdere waarden

```{r}
# variabele met leeftijden
leeftijden <- c(25, 67, 14, 45, 90)
```

Roep de variabele weer op

```{r}
leeftijden
```

Een enkel element uit de vector selecteren

```{r}
leeftijden[3]
```

Meerdere elementen uit de vector selecteren, subselectie.

```{r}
leeftijden[2:4]
```

# Berekeningen in R

## Basis rekenfuncties

```{r}
a + b
```

Standaard rekensommen uitvoeren in R

```{r}
4 + 4 / 8 * 100000
```

```{r}
(a + b) * a / b ^ a - b
```

## Statistische functies

Gemiddelde van de `leeftijden` vector

```{r}
mean(leeftijden)
```

Som

```{r}
sum(leeftijden)
```

Wortel

```{r}
sqrt(144)
```

Standaard deviatie

```{r}
sd(leeftijden)
```

Variantie

```{r}
var(leeftijden)
```
