---
title: "Variabelen in de dataset"
author: "Arie Twigt"
date: "2023-11-06"
output: html_document
---

# De dataset importeren


We importeren de dataset

```{r}
data <- read.csv("~/statistics_training/data/german_data_clean.csv")
```


# De datatypen in de dataset bekijken

In R hebben we de volgende data typen:

* `integer` : Getal zonder decimalen: `30`
* `numeric` : Getal waar decimalen mogelijk zijn: `1.93`
* `character` : Een niet-numerieke waarde: `"Enschede"`
* `factor` : Niet-numerieke waarden met een schaal/volgorde (ordinaal): `niveau`


De verschillende date typen bekijken in de data:

```{r}
# gebruik de str functie (structure) voor de structuur van de dataset
str(data)
```


Laat het data type zien van een kolom in de dataset

```{r}
class(data$duration_months)
```


Verschillende waarden in de `purpose` kolom


```{r}
unique(data$purpose)
```


Verschillende waarden in de `purpose` kolom, en hoe vaak de waarde voor komt in de dataset.


```{r}
purpose_count <- table(data$purpose)
```

Maak een Staafdiagram van de waarden in `purpose`


```{r}
barplot(purpose_count)
```

Snel statistisch overzicht van de variabele


```{r}
summary(data$duration_months)
```


Gebruik de `summary` functie voor de volledige dataset

```{r}
summary(data)
```



Gemiddelde van duration months



```{r}
sum(data$duration_months) / length(data$duration_months)
```


```{r}
mean(data$duration_months)
```



Handmatig de mediaan bekijken


```{r}
duration_months_sorted <- sort(data$duration_months)
```

```{r}
duration_months_sorted
```


```{r}
middle_number <- length(duration_months_sorted) / 2 
middle_value <- duration_months_sorted[middle_number]
second_middle_value <- duration_months_sorted[middle_number + 1]
```

```{r}
(middle_value + second_middle_value) / 2
```

```{r}
median(data$duration_months)
```

```{r}
mean(data$duration_months)
```


```{r}
(length(data$duration_months) + 1 ) / 2
```



Berekening outlier


```{r}
mean_age <- mean(data$age_years)
lower_bound <- mean_age - 2*sd(data$age_years)
upper_bound <- mean_age + 2*sd(data$age_years)

print(lower_bound)
print(upper_bound)
```


```{r}
#(1 + 101) / 2

(50 + 52) / 2
```

