# Samenhang bekijken


## Dataset inladen

De dataset *German Data* wordt ingeladen.


```{r}
data <- read.csv("~/statistics_training/data/german_data_clean.csv")
```


## Samenhang tussen verschillende variabelen


### Samenhang tussen age_years en duration_months

De samenhang tussen *age_years* en *duration_months* wordt berekend:

```{r}
cor(data$age_years, data$duration_months)
```

Een zwakke negatieve samenhang tussen deze variabelen.


### Samenhang tussen duration_months en credit_amount

```{r}
cor(data$duration_months, data$credit_amount)
```

Sterke positieve correlatie tussen *duration_months* en *credit_amount*. Dus bij een langere looptijden van leningen zien wij hogere bedragen voor de lening. Hier zit een sterke samenhang tussen.


## Kendall's Tau

## Samenhang berekenen met Kendall's tau

```{r}
cor(data$duration_months, data$credit_amount, method = "kendall")
```


> Kendall's tau ligt ook altijd tussen de -1 en 1

## Uitleg concordantie


persoon 1:
leeftijd.   45
woonachtig. 8

persoon 2:
leeftijd    38
woonachtig. 12





