# Oefenen met dplyr

## Benodigde packages inladen

```{r}
library(dplyr)
```


## Dataset inladen

```{r}
data <- read.csv("~/statistics_training/data/german_data_clean.csv")
```


## Dataset bewerken

### Filteren voor 65+

Subset voor 65-plussers

```{r}
data_65_plus <- data %>%
  filter(age_years >= 65)
```


Gemiddelde looptijd van leningen van mensen van 65 jaar of ouder:

```{r}
mean(data_65_plus$duration_months)
```


Verschillende redenen waar 65-plussers een lening voor afsluiten:

```{r}
table(data_65_plus$purpose)
```

```{r}
barplot(table(data_65_plus$purpose))
```



### In vergelijking met de jongeren: 18 < 30

```{r}
data_18_21_years <- data %>%
  filter(age_years >= 18 & age_years <= 21)
```

```{r}
mean(data_18_21_years$duration_months)
```

```{r}
table(data_18_21_years$purpose)
```


```{r}
barplot(height = table(data_18_21_years$purpose),
        main = "Redenen leningen voor personen tussen de 18 en 21",
        xlab = "Reden",
        ylab = "Frequentie",
        col = "red",
        horiz = TRUE)
```

