---
title: "Gemiddelde leeftijden leningen nieuwe auto's en gebruikte auto's"
author: "Arie Twigt"
date: "2023-11-21"
output: html_document
---

```{r, echo=FALSE, warning=FALSE}
# inladen juiste libraries
library(dplyr)
library(ggplot2)
```

```{r, echo=FALSE}
# dataset inladen
data <- read.csv("~/statistics_training/data/german_data_clean.csv")
```


# Inleiding

Onze klanten sluiten leningen af voor *gebruikte* auto's en *nieuwe* auto's. In dit onderzoek willen we testen of de gemiddelde leeftijden tussen deze twee groepen **significant** verschilt.


# Hypotheses

**H0**: De gemiddelde leeftijden voor leners van gebuikte auto's en nieuwe auto's verschillen **niet** significant.

**H1**: De gemiddelde leeftijden voor leners van gebuikte auto's en nieuwe auto's verschillen **wel** significant. 


# Verdeling van de data bekijken

## Subset creeeren voor de redenen van leningen waar wij uitspraken over doen

```{r}
data_auto_leningen <- data %>%
  filter(purpose %in% c("car (new)", "car (used)"))
```

# Betrouwbaarheids

Voor deze test, stellen wij een betrouwbaarheidsinterval vast van **95%**.

## Visualiseer de verdeling

```{r}
plot_1 <- ggplot(data = data_auto_leningen,
                 aes(x = age_years))

plot_1 + geom_density()
```

## Testen op normaliteit

Statistische test uitvoeren om vast te stellen of de data normaal is verdeeld. Omdat we werken met een relatief kleine subset, kiezen we voor de **Shapiro-Wilk** test.

```{r}
shapiro.test(data_auto_leningen$age_years)
```
In de output is te zien dat de **p-value** lager is dan *0.05*, wat wordt gebruikt op basis van ons gesteld betrouwbaarheidsinterval van 95%. De p-value is `0.0000000000003802` wat veel lager is dan `0.05`.

**Conclusie:** De variabele `age_years` is niet normaal verdeeld. 


# Test uitvoeren

Omdat de data niet normaal verdeeld is, kiezen wij voor een *non-parametrische* test. Wij willen in dit onderzoek twee groepen vergelijken. Daarvoor kiezen wij voor de **Mann-Whitney U** test.


Wij hebben met 2 groepen te maken:

* Leningen voor een gebruikte auto: `car (used)`
* Leningen voor een nieuwe auto: `car (new)`

Puur om te kunnen bekijken, 2 subsets van groepen aanmaken:

```{r}
# sub-groepen aanmaken
groep_gebruikte_autos <- data_auto_leningen %>%
  filter(purpose == "car (used)")

groep_nieuwe_autos <- data_auto_leningen %>%
  filter(purpose == "car (new)")
```


```{r}
print(mean(groep_gebruikte_autos$age_years))
print(mean(groep_nieuwe_autos$age_years))
```

```{r}
plot_2 <- ggplot(data = groep_gebruikte_autos,
                 aes(x=age_years))

plot_2 + geom_density()
```


```{r}
plot_3 <- ggplot(data = groep_nieuwe_autos,
                 aes(x=age_years))

plot_3 + geom_density()
```



Test uitvoeren voor de dataset met de 2 groepen:

```{r}
wilcox.test(age_years ~ purpose, 
            data = data_auto_leningen,
            subset = purpose %in% c("car (new)", "car (used)"))
```

De uitkomst van de test heeft een *p-value* van `0.9758`. Dit is groter dan de significantie-waarde van `0.05`.


# Conclusie

In de uitkomsten van de test is geen significantie gevonden. Er is dus onvoldoende bewijs om de **H0** hypothese te verwerpen. De gemiddeld leeftijd voor personen die een lening afsluiten voor gebruikte auto's is dus niet significant verschillend met mensen die een lening afsluiten voor gebruikte auto's.

