# Testen voor verschillen tussen meerdere groepen

```{r}
library(dplyr)
library(ggplot2)
```


```{r}
data <- read.csv("data/german_data_clean.csv")
```


# Testen of de gemiddelde leeftijd voor verschillende redenen voor een lening onderling significant verschillen

De groepen die we vergelijken zijn:
* Lening voor een nieuwe auto
* Lening voor een gebruikte auto
* Lening voor reparaties
* Lening voor radio of televisie



```{r}
selected_purposes <- c("car (new)", "car (used)", "repairs", "radio/television")

# filter de dataset voor alleen de vastgestelde purposes
data_filtered <- data %>%
  filter(purpose %in% selected_purposes)
```


Check of voor deze subset, de leeftijd normaal is verdeeld

```{r}
shapiro.test(data_filtered$age_years)
```

Uitkomst van de Shapiro test is p-value < 0.05. (Normaal verdeeld) wordt verworpen.  data is anders verdeeld. Niet normaal verdeeld.


> We mogen eigenlijk geen ANOVA gebruiken.

```{r}
anova_result <- aov(age_years ~ purpose, data = data_filtered)
anova_result
```

```{r}
summary(anova_result)
```

Geen significant verschil tussen de groepen. De gemiddelde leeftijd tussen de 4 groepen verschilt niet.


# Post hoc analyse

Hoe verhouden de verschillen zich onderling tussen de groepen.

Tuckey-test

```{r}
tukey_result <- TukeyHSD(anova_result)
tukey_result
```


```{r}
plot_1 <- ggplot(data_filtered, aes(x = purpose, y=age_years))

plot_1 + geom_boxplot()
```



