# Is de reden van leningen afhankelijk van de woonstatus van de lener



```{r}
library(dplyr)
library(ggplot2)
```


```{r}
data <- read.csv("data/german_data_clean.csv")
```


# Hypotheses


**H0**: De woonstatus van de lener is onafhankelijk van de reden van de lening.
**H1**: De woonstatus van de lener is afhankelijk van de reden van de lening.

We hanteren een betrouwbaarheidsinterval van 95%

Laat de inhoud van housing zien

```{r}
table(data$housing)
```

```{r}
table(data$purpose)
```

```{r}
data_table <- table(data$housing, data$purpose)
```

Met de Chi-kwadraat test willen we toetsen of de reden van de lening afhankelijk is van de woonstatus van de lener.

```{r}
chisq_test_result <- chisq.test(data_table)

chisq_test_result
```
De p-value is kleiner dan 0.05, dus significant. De **H0** hypothese wordt verworpen. De **H1** wordt aangenomen 
De woonstatus van de lener is afhankelijk van de reden van de lening.


# Data visualiseren

```{r}
data_table_perc <- (data_table / sum(data_table)) * 100
data_table_df <- as.data.frame(data_table_perc)
```

```{r}
plot_1 <- ggplot(data = data_table_df, aes(x=Var1, y= Var2, fill = Freq))

plot_1 + 
  geom_tile() +
  geom_text(aes(label=Freq)) +
  labs(x="Housing", y = "Purpose") +
  scale_fill_gradient(low = "yellow", high = "red")
```


