```{r}
library(dplyr)
library(dunn.test) # voor de eerste keer: "install.packages('dunn.test')"
```



```{r}
# import the dataset
data <- read.csv("data/german_data_clean.csv")
```

# only keep the data for the selected purposes

```{r}
selected_purposes <- c("car (new)", "car (used)", "repairs", "radio/television")

# filter de dataset voor alleen de vastgestelde purposes
data_filtered <- data %>%
  filter(purpose %in% selected_purposes)
```

# test for normality

```{r}
shapiro.test(data_filtered$age_years)
```
Outcome of the Shapiro test is significant. Indicates that the data of *age_years* is not normally distributed.

We need to use a non-parametric test

**Kruskal Wallis test**

```{r}
kruskal_test_result <- kruskal.test(age_years ~ purpose, data_filtered)

kruskal_test_result
```
*p-value* is lager dan **0.05**. Significante uitkomst. Dus de gemiddelden onder de groepen verschillen significant.


# Post Hoc: Dunn test (soortgelijk aan de Tukey test bij een Anova)

De verschillen tussen de groepen onderling bekijken.


```{r}
dunn_test_result <- dunn.test(data_filtered$age_years, data_filtered$purpose)
dunn_test_result
```




