---
title: "Hoogte leningen getrouwde en single mannen"
author: "Arie Twigt"
date: "2023-11-21"
output: html_document
---

```{r, echo=FALSE}
library(ggplot2)
library(dplyr)
```


```{r}
data <- read.csv("data/german_data_clean.csv")
```


# Inleiding

We willen toetsen of het gemiddelde bedrag dat getrouwede mannen lenen significant verschilt met het bedrag dat single mannen lenen.


# Testen op normaliteit


## Subset aanmaken



We willen alleen werken met rijen die single mannen of getrouwde mannen bevat, daarom maken wij hier een subset voor:

```{r}
data_single_getrouwd <- data %>%
  filter(personal_status_sex %in% c("male   : single", "male   : married/widowed"))
```

## Verdeling visualiseren



```{r}
plot_1 <- ggplot(data = data_single_getrouwd, 
                 aes(x = credit_amount))

plot_1 + geom_density()
```

```{r}
print(mean(data_single_getrouwd$credit_amount))
```



## Testen op normaliteit

```{r}
shapiro.test(data_single_getrouwd$credit_amount)
```

Dataset is niet normaal verdeeld.


## Test uitvoeren

```{r}
wilcox.test(credit_amount ~ personal_status_sex, 
            data = data_single_getrouwd,
            subset = personal_status_sex %in% c("male   : single", "male   : married/widowed"))
```


```{r}
wilcox.test(age_years ~ purpose, 
            data = data_auto_leningen,
            subset = purpose %in% c("car (new)", "car (used)"))
```


